臺灣高等法院刑事判決
110年度上訴字第1353號
上  訴  人  
即  被  告  陳啟榮


                    現於法務部○○○○○○○執行中，暫                      寄押於法務部○○○○○○○○○○○
上列上訴人因毒品危害防制條例案件，不服臺灣新北地方法院10
8年度訴字第1163號，中華民國109年11月16日第一審判決（起訴
案號：臺灣新北地方檢察署108年度偵字第24378號、108年度
毒偵字第5473號），提起上訴，本院判決如下：
    主  文
上訴駁回。
    事  實
一、陳啟榮明知海洛因、甲基安非他命係毒品危害防制條例所列
    管之第一級、第二級毒品，不得非法持有，竟基於持有第一
    級毒品及第二級毒品純質淨重20公克以上之犯意，於民國10
    8年7月中旬某日，在桃園市某處，向真實姓名年籍不詳綽號
    「帥哥」之成年男子，以新臺幣（下同）15萬元之代價，購
    入第一級毒品海洛因及第二級毒品甲基安非他命後而持有之
    （其後所涉施用第一、二級毒品部分，另經臺灣新北地方法
    院為不受理判決）。嗣於108年7月31日下午2時許，經警持
    臺灣新北地方檢察署（下稱新北地檢署）檢察官核發之拘票
    ，於陳啟榮位在新北市○○區○○路000號6樓之8居所對其執行
    拘提，並為附帶搜索及經陳啟榮同意搜索，而在上址當場扣
    得陳啟榮前所購入之海洛因8包（合計驗前淨重38.13公克，
    合計驗餘淨重37.58公克，純質淨重3.55公克），及甲基安
    非他命5包（合計驗前淨重82.1924公克，合計驗餘淨
　　重82.114公克，純質淨重63.3551公克），始查悉上情。
二、案經新北市政府警察局刑事警察大隊移送新北地檢署檢察官
    偵查起訴。 
    理  由
一、本件認定事實所引用之卷內所有人證、文書證據暨物證，  
    並無證據證明係公務員違背法定程序所取得，檢察官及被告
    陳啟榮於本院審理時迄至言詞辯論終結時止，對證據能力一
    節亦均未提出異議，故均得引為本案證據，合先說明。
二、認定事實之理由與依據：
  ㈠訊據被告坦承持有上開毒品等情不諱（本院卷第166、167、1
    72頁），並有自願受搜索同意書、新北市政府警察局刑事警
    察大隊搜索扣押筆錄、扣押物品目錄表、現場及扣案物品照
    片、勘查採證同意書〈電磁紀錄、尿液〉、新北市政府警察局
    、受採集尿液檢體人姓名及檢體編號對照表、台灣檢驗科技
    股份有限公司濫用藥物實驗室108 年8 月20日報告編號UL/2
    019/00000000濫用藥物檢驗報告、法務部調查局濫用藥物實
    驗室108 年9 月10日調科壹字第10823019720號鑑定書、新
    北市政府警察局108 年9 月12日新北警毒緝字第1084044260
    號函暨台北榮民總醫院108 年9 月9 日北榮毒鑑字第C00000
    00號毒品成分鑑定書、臺北榮民總醫院108 年9 月24日北榮
    毒鑑字第C0000000號毒品成分鑑定書、新北市政府警察局刑
    事警察大隊108 年10月5 日新北警刑毒緝字第1084048996號
    函暨臺北榮民總醫院108 年9 月24日北榮毒鑑字第C0000000
    號毒品成分鑑定書、臺北榮民總醫院108 年9 月24日北榮毒
    鑑字第C0000000-Q號毒品純度鑑定書、法務部調查局濫用藥
    物實驗室108 年10月7日調科壹字第 10823021670 號鑑定書
    、新北市政府警察局刑事警察大隊109 年4 月20日新北警刑
    毒緝字第1094538199號函暨搜索現場錄影光碟3 片、原審10
    9 年7 月3 日勘驗筆錄暨擷取畫面、新北市政府警察局刑事
    警察大隊109 年7 月20日新北警刑毒緝字第1094555316號函
    、原審109 年9 月29日公務電話紀錄表等在卷足憑  (108毒
    偵5473號卷第25至30頁、108偵第24378 號卷第27至34頁、
    同卷第107至114頁、108毒偵5473號卷第33至46頁、108偵第
    24378號卷第37至50頁、117至119頁、108毒偵5473號卷第53
    至55頁、108偵第24378 號卷第55至57頁、108毒偵5473號卷
    第51頁、108偵第24378號卷第91頁、108偵第24378號卷第93
    頁、108偵第24378號卷第101至105頁、108偵第24378號卷第
    127至129頁、108偵第24378號卷第135=137頁、原審訴字卷
    第167至169頁、原審訴字卷第213至221、223至224頁、原審
    訴字卷第231至232頁、原審訴字卷第247頁)，足見被告所為
    之自白與事實相符。
　㈡至被告所稱扣得之毒品究係何人所有乙節
　⒈被告於警詢時係供稱：扣案之海洛因、甲基安非他命均係其
    所有，是其於107年7月中旬在桃園市向綽號「帥哥」之男子
    用10萬元購入1兩之海洛因、以5萬元買3兩之甲基安非他命
    而持有等語（偵字第24378號卷第20頁）；而於偵訊時，仍
    稱扣案之海洛因、甲基安非他命均為其施用所剩等語（偵字
    第24378號卷第89頁），而皆明確坦認扣案之海洛因、甲基
    安非他命為其所持有，而其後於原審準備程序時先稱：扣案
    毒品全部是蔡炳勇所遺留，都是置於1個黃色錦囊袋內，蔡
    炳勇離開後就是多了這1包，該錦囊袋是放在電腦桌前的地
    板上云云（原審審訴字卷第98頁、原審訴字卷第81頁）；然
    經原審勘驗員警現場搜索錄影光碟，顯示被告遭警所扣得之
    毒品分別係在不同處所、不同包裝內所查獲等情後（原審訴
    字卷第213至224頁），被告則先稱：在黃色錦囊扣得的毒品
    才是蔡炳勇的，其他位置扣得的毒品都是算其的、是其自己
    要施用的等語（原審訴字卷第222頁）；然隨即又改稱：如
    勘驗圖片照片一、三所示大包的扣案毒品都是蔡炳勇的，其
    他零散小包的部分則為其所有等語（原審訴字卷第222頁，
    勘驗圖片如同卷第223至224頁所示），於本院審理中則稱毒
    品是我的，是蔡炳勇留下來，不是要送給我，是他吃藥迷迷
    糊糊，東西放在我這，蔡炳勇留在現場不只一天，我有把它
    拿出來看，沒有收好，就四處放。我有施用毒品，蔡炳勇有
    遺留毒品，都是事實，但蔡炳勇遺留東西與我施用沒有關係
    ，我不記得為何毒品在皮夾內等語（本院卷第172-173頁）
    ，觀諸被告對於扣案毒品究竟何部分為蔡炳勇所遺留之辯詞
    ，說法前後不一、反覆歧異，所辯之憑信性，實屬有疑。
  ⒉再者，證人蔡炳勇固於原審審理時證稱：被告本案遭警查扣
    之海洛因、甲基安非他命全部都是其帶去被告住處的，其係
    於案發當日在被告居處附近的中和交流道向他人以15萬多元
    購入，其都是放在1個黃色的錦囊裡，其忘記該錦囊是放在
    被告車上或是被告家裡的電視櫃，其離開被告住處時，這些
    毒品忘記帶走，其當天就發現忘記帶走一事，但其並未立即
    與被告聯絡，亦未通知被告說請他幫忙保管錦囊內物品等語
    （原審訴字卷第147至153頁）。然查，上述黃色錦囊係在被
    告隨身攜帶之棕色側背包中黑色圓形硬盒內所查獲，且該錦
    囊內所查扣者為扣押物品目錄表編號1所示「不明粉末1包」
    ，其餘扣案毒品則各於被告臥室電腦桌下透明夾鏈袋、客廳
    沙發櫃子上米色皮夾內、臥室電腦椅子下方、客廳茶几衛生
    紙盒內等處所查獲等情，業經新北市政府警察局刑事警察大
    隊以109年7月20日新北警刑毒緝字第1094555316號函敘明在
    卷（原審訴字卷第231至232頁），並有原審勘驗筆錄及擷取
    圖片存卷可考（原審訴字卷第214至221、223至224頁），是
    被告、證人蔡炳勇前開所稱，本件扣案之「全部」毒品（共
    13包）均係置於該黃色錦囊內之詞，及證人蔡炳勇所稱其將
    黃色錦囊放在被告車上或是被告住處電視櫃云云，均與前述
    客觀事證相悖，不足採信。況黃色錦囊內所查扣之不明粉末
    1包經送鑑驗結果，均未檢出任何鴉片類、安非他命類、搖
    頭丸（MDMA、MDA等）、大麻、愷他命及苯二氮平類等藥物
    成分，而僅檢出咖啡因成分乙節，亦有臺北榮民總醫院108
    年9月9日北榮毒鑑字第C0000000號毒品成分鑑定書在卷可稽
    （偵字第24378號卷第103頁），益徵被告及證人蔡炳勇前述
    黃色錦囊內為蔡炳勇所有之「毒品」等詞，顯非實情，並不
    足採。再者，海洛因、甲基安非他命均屬政府嚴格管制之物
    品，價值甚高，證人蔡炳勇亦於原審審理時證稱其係以15萬
    餘元之價格購入該等毒品，倘若扣案毒品確均為蔡炳勇所有
    ，其理當會帶離被告住處或囑託被告妥善保管，縱係不小心
    遺留於被告前開居所，亦會於發現後迅速聯絡被告代為保管
    並儘快取回，以免遭他人隨意取走或丟棄，徒生財產上鉅額
    損失，然證人蔡炳勇竟稱其於當日發現忘記帶走後，並未立
    即聯繫被告要求保管或取回，而徒留高達15萬餘元之毒品於
    被告居處云云，其所述顯與一般常情不符，更足徵其所證扣
    案毒品均為其遺留等節，顯不足採。
  ⒊並依卷附原審員警現場搜索光碟勘驗筆錄及前述新北市政府
    警察局刑事警察大隊109年7月20日新北警刑毒緝字第109455
    5316號函所示（原審訴字卷第213至221、231至232頁），本
    案所查扣之各該毒品，分別係置於被告居處臥室內電腦桌椅
    處、床邊地上、客廳櫃子上皮夾內、衛生紙盒內等處，顯均
    係在被告生活起居之活動範圍內，而被告對於該等物品確實
    有事實上之管領力，堪認均屬被告所持有之毒品無訛。況皮
    夾係個人所使用之物，並具一定之隱密性，而衛生紙盒亦非
    一般置物空間並具隱密性，顯係被告所有之物刻意藏放，並
    方便其取用至明。
　㈢綜上所述，本案事證已臻明確，被告上開持有第一級毒品海
    洛因、持有第二級毒品甲基安非他命純質淨重20公克以上之
    犯行均堪認定，應予依法論科。
三、論罪科刑：
  ㈠被告行為後，毒品危害防制條例第11條第1項規定業於109年1
    月15日修正公布，並自同年7月15日生效施行。該條項修正
    前原規定：「持有第一級毒品者，處3年以下有期徒刑、拘
    役或5萬元以下罰金」，修正後則為：「持有第一級毒品者
    ，處3年以下有期徒刑、拘役或30萬元以下罰金」，修正後
    該條項之法定構成要件雖未變更，然其法定刑度已較修正前
    為高，是修正後新法並未較有利於行為人，經比較新舊法結
    果，應依刑法第2條第1項前段規定，適用被告行為時即修正
    前毒品危害防制條例第11條第1項規定處斷。
  ㈡是核被告所為，係犯修正前毒品危害防制條例第11條第1項之
    持有第一級毒品罪，及毒品危害防制條例第11條第4項之持
    有第二級毒品純質淨重20公克以上罪。起訴書雖誤載被告持
    有海洛因之數量為6包，惟此部分業經公訴人於原審審理時
    當庭更正（本院訴字卷第82頁），併此敘明。又被告係同時
    購入扣案之第一級毒品海洛因及第二級毒品甲基安非他命，
    乃以一行為同時觸犯持有第一級毒品及持有第二級毒品純質
    淨重20公克以上罪2罪名，為想像競合犯，依刑法第55條之
    規定，應從一重之持有第二級毒品純質淨重20公克以上罪處
    斷。
  ㈢被告前因①施用毒品案件，經臺灣士林地方法院以102年度訴
    字第292號判處有期徒刑11月確定；②施用毒品案件，經臺灣
    新北地方法院以104年度審訴字第1863號判處有期徒刑11月
    確定，上開2案經接續執行，於106年1月5日假釋出監付保護
    管束，嗣經撤銷假釋執行殘刑3月13日後，於107年1月18日
    執行完畢出監等情，有本院被告前案紀錄表在卷可查，是其
    於受有期徒刑執行完畢後，5年內故意再犯本件有期徒刑以
    上之罪，符合累犯要件，又無司法院釋字第775號解釋所指
    個案應量處最低法定刑且無法適用刑法第59條酌減規定，致
    所受刑罰超過所應負罪責之情形，爰依刑法第47條第1項規
    定，加重其刑。
  ㈣本案有無自首之適用　 
　⒈刑法第62條前段規定：「對於未發覺之罪自首而受裁判者，
    得減輕其刑。」係以犯人在犯罪未發覺前，向該管公務員告
    知其罪，而不逃避接受裁判者，始符要件。
  ⒉查：本案係員警持108年執字第9238號毒品危害防制條例1案
    執行拘提時，經被告同意進行搜索及附帶搜索而扣得上開毒
    品，此為被告所不爭執，上述扣得之毒品係於被告上開居所
    內之臥室床邊地下、電腦桌下、皮夾內、衛生紙盒內等處所
    扣得，業經原審勘驗明確，且經原審函詢新北市政府警察局
    刑事警察大隊詢問扣案毒品分別係自何處扣得，經新北市政
    府警察局警察大隊109年7月20日新北警刑毒緝字第10945553
    16號函函覆：⑴扣押目錄表上毒品安非他命（編號1至3號，
    即原審勘驗筆錄後所附翻拍照片編號1、2）查獲位置係在臥
    室內被告所使用電腦桌下一透明夾練袋內；⑵扣押目錄表上
    不明粉末（編號1，即原審勘驗筆錄後所附翻拍照片編號3）
    係臥室內床邊地下被告棕色側背包內黑色圓形硬盒內裝有一
    黃色錦囊內取出；⑶扣押目錄表上海洛因（編號1至2號，即
    原審勘驗筆錄後所附翻拍照片編號5）及安非他命（編號1至
    2號，即原審勘驗筆錄後所附翻拍照片編號5）查獲位置係在
    客廳沙發右前側櫃子上有一米色皮夾內起獲；⑷扣押目錄表
    上海洛因1包（未編號）係在臥室被告所坐電腦椅子下起獲
    ；⑸扣案毒品海洛因3包（未編號）即不明粉末2包（未編號
    ）係在客廳茶几上黑色長方形衛生紙盒內起獲，有上開原審
    勘驗筆錄及函文可憑（原審訴字卷第213至224頁、第231至2
    32頁）。而依查獲當日所拍之光碟可知員警執行拘提時，即
    先詢問被告身上有無毒品，被告回答無，之後又說「我自己
    拿出來交，我自己拿出來交，這這這，這毒品」等語並從床
    旁地板上拿起一個透明夾鍊袋交於員警，之後其與員警對話
    時又稱「（還有沒有毒品啊？）沒阿沒阿（台語）」、「（
    阿你說還有？）都，我知道的都這裡。」、「（我我看到，
    你才拿出來的）沒沒，我自己拿出來的」「（就在地上阿。
    ）我自己拿起來的」等語（原審訴字卷第214-215頁），顯
    見前往執行拘提之員警，因被告有毒品前科，已有懷疑被告
    可能持有毒品犯行，始會一見被告時即詢問被告身上有無毒
    品，且扣案物品目錄表編號1至3包毒品既僅以透明夾鍊袋包
    裝，放置在地板上，則係在查獲員警目視所及之處，而由上
    開對話，亦可知確實為當日查獲之員警所看見，顯徵查緝機
    關已對被告有合理之懷疑，縱然被告此時拿出毒品，充其量
    為自白犯行、犯後態度良好，顯不符合自首之要件。且其餘
    扣案毒品，分別係在客廳沙發右前側櫃子上米色皮夾內扣得
    2包海洛因及2包安非他命、臥室電腦椅下扣得海洛因1包、
    客廳茶几上黑色長方形衛生紙盒內扣得海洛因3包，均非被
    告交付而係查獲員警執行搜索所得，亦有前述原審勘驗筆錄
    、新北市政府警察局刑事警察大隊函文在卷可憑，是難認被
    告符合自首要件。而刑法第62條規定之自首要件，在於查緝
    機關發覺前或對被告有合理懷疑前，被告先自首犯行，著重
    於員警發覺、合理懷疑前之時間點，並非著重在客觀行為上
    ，係被告交付抑或員警搜索、扣押所得。從而，被告於108
    年8月1日警詢筆錄雖有記載「主動交付」（毒偵卷第14頁）
    ，惟此非本院判斷自首之重要憑據，被告主張符合自首之規
    定，尚無足採認。
　㈤本案有無毒品危害防制條例第17條第1項減刑適用
　⒈按刑法上對於某些特定犯罪犯人到案後揭發他人犯行、提供
    重要犯罪線索、有效防止犯罪活動、協助逮捕其他犯人或其
    他對偵破案件或定罪有實質幫助等經查證屬實而得以查獲其
    他正犯或共犯，或阻止重大犯罪隱患之行為，結合刑罰上之
    「懲治」及「寬容」政策，設有所謂「戴罪立功」、「將功
    折罪」之具體化、法律化條文。其中毒品危害防制條例第17
    條第1 項規定：「犯第4 條至第8 條、第10條或第11條之罪
    ，供出毒品來源，因而查獲其他正犯或共犯者，減輕或免除
    其刑。」其立法旨意在於鼓勵被告或犯罪嫌疑人具體提供其
    毒品上游，擴大追查毒品來源，俾有效斷絕毒品之供給，以
    杜絕毒品泛濫，祇須被告願意供出毒品來源之上手，因而查
    獲其他正犯或共犯者，即可邀減輕或免除其刑之寬典。其中
    所謂「因而查獲」之「查獲」係屬偵查機關之權限，而查獲
    之「屬實」與否，則為法院職權認定之事項，應由法院做最
    後審查並決定其真實性。換言之，「查獲」與「屬實」應分
    別由偵查機關及事實審法院分工合作，即對於被告揭發或提
    供毒品來源之重要線索，應交由相對應之偵查機關負責調查
    核實。是倘若偵查機關已說明尚未能查明被告舉發之毒品來
    源，或根本無從或難以於事實審法院判決前即時查證者，為
    避免拖延訴訟，法院自可不待有無偵查結果即可認定並無「
    因而查獲」，最高法院110年度台上字第2602號判決可資參
    照。
　⒉被告直至原審準備程序時始稱上開毒品為蔡炳勇所有，並經
    原審傳喚證人蔡炳勇到庭作證，而證人蔡炳勇所為證述與被
    告歷次所述之內容，均多矛盾且有不合常理之處，從而無從
    認定上開毒品係證人蔡炳勇所有，業經本院說明如前。且依
    被告所述，被告係於今年5月5日始具狀告發毒品來源係蔡炳
    勇，檢察官還未通知被告開庭（本院卷第167頁），則亦無
    可能因被告之供述而認已查獲毒品來源為蔡炳勇，從而，亦
    無從得依毒品危害防制條例第17條第1項減刑。　
四、駁回上訴之理由
  ㈠按量刑之輕重，係屬事實審法院得依職權自由裁量之事項，
    苟已斟酌刑法第57條各款所列情狀，而未逾越法定刑度，不
    得遽指為違法（最高法院72年度台上字第6696號判例意旨參
    照）。且法院對於被告為刑罰裁量時，必須以行為人之罪責
    為依據，而選擇與罪責程度相當之刑罰種類，並確定與罪責
    程度相稱之刑度。縱使基於目的性之考量，認定有犯罪預防
    之必要，而必須加重裁量時，亦僅得在罪責相當性之範圍內
    加重，不宜單純為強調刑罰之威嚇功能，而從重超越罪責程
    度為裁判，務求「罪刑相當」。且在同一犯罪事實與情節，
    如別無其他加重或減輕之原因，下級審量定之刑，亦無過重
    或失輕之不當情形，則上級審法院對下級審法院之職權行使
    ，原則上應予尊重（最高法院85年度台上字第2446號判決意
    旨參照）。查，原審審理後，以被告罪證明確，適用毒品危
    害防制條例第11條第1項（修正前）、第4項、第18條第1項
    前段、刑法第11條、第2條第1項前段、第55條、第47條第1
    項2等規定，並審酌被告明知海洛因、甲基安非他命分別為
    第一級、第二級毒品，戕害人體身心健康甚鉅，且前於107
    年間即有2次持有超量第一級、第二級毒品之前科紀錄，竟
    猶不知悔改，再為本案犯行，非法持有第一級毒品及超量第
    二級毒品，擴大毒品之流通範圍，對於社會風氣及治安亦生
    潛在危害，且於犯後矢口否認犯行，於犯後態度部分，亦無
    從為其有利之考量，再衡其犯罪之動機、目的、手段、智識
    程度、家庭經濟生活狀況、所持有之毒品數量甚多等一切情
    狀，量處有期徒刑1年8月之刑，並就沒收部分說明：扣案如
    附表一編號1、2所示之物各為第一、二級毒品，且所附著之
    包裝袋難以剝離殆盡，均應依毒品危害防制條例第18條第1
    項前段規定，宣告沒收銷燬之；扣案附表二不明粉末、安非
    他命吸食器、電子磅秤、手機4支等物，無證據證明與本案
    有關，不予沒收，其認事用法尚無不合，量刑亦稱妥適。至
    被告陳稱已坦承犯行，請求從輕量刑云云，惟審酌查獲上開
    毒品之經過，及被告猶爭執毒品就為何人所有，及被告持有
    毒品之種類、數量，原審量處之刑，難認有何過重之情。是
    被告請求從輕量刑，難認有據。 
  ㈡至被告另稱本案符合自首，及有供出毒品來源為蔡炳勇部分
    ，業經本院說明本案並不符合自首，及並無毒品危害防制條
    例第17條第1項之適用如前，是被告此部分上訴亦無理由。
  ㈢綜上所述，被告上訴無理由，應予駁回。
五、沒收
　㈠扣案海洛因8包（合計驗前淨重38.13公克，合計驗餘淨重37.
    58公克，純質淨重3.55公克），及甲基安非他命5包（合計
    驗前淨重82.1924公克，合計驗餘淨重82.114公克，純質淨
    重63.3551公克），為被告本案查獲之第一、二級毒品，應
    依毒品危害防制條例第18條第1項前段之規定，不問屬於犯
    人與否，均宣告沒收銷燬之。又盛裝上開毒品之外包裝袋共
    13個，無論以何種方式析離，均會有微量毒品殘留包裝袋內
    ，是該外包裝袋亦應整體視為毒品，一併依同條項規定宣告
    沒收銷燬之。
  ㈡至員警於上揭時、地查獲被告時，固一併扣得不明粉末、手
    機4支、吸食器、電子磅秤等物，惟被告稱該等物品或非其
    所有，或與本案無關等語（原審訴字卷第259頁），公訴人
    復未提出證據證明該等扣案物與被告本件持有毒品犯行相關
    ，爰均不於本案中宣告沒收，附此敘明。
據上論斷，應依刑事訴訟法第368條，判決如主文。
本案經檢察官陳詩詩提起公訴，檢察官許鈺茹到庭執行職務。
中　　華　　民　　國　　110 　年　　8 　　月　　11　　日
　　　　　　        刑事第七庭  審判長法　官  孫惠琳
　　　　　　　　　　　　　　　　　　  法　官  張育彰　　
　　　　　　　　　　　　　　　　　　  法　官  王惟琪
以上正本證明與原本無異。
如不服本判決，應於收受送達後20日內向本院提出上訴書狀，其
未敘述上訴之理由者並得於提起上訴後20日內向本院補提理由書
（均須按他造當事人之人數附繕本）「切勿逕送上級法院」。
                                      書記官  陳怡君
中　　華　　民　　國　　110 　年　　8 　　月　　13　　日
附錄：本案論罪科刑法條全文　　　　　　　　　　　　　　　
修正前毒品危害防制條例第11條：
持有第一級毒品者，處三年以下有期徒刑、拘役或新臺幣五萬元
以下罰金。
持有第二級毒品者，處二年以下有期徒刑、拘役或新臺幣三萬元
以下罰金。
持有第一級毒品純質淨重十公克以上者，處一年以上七年以下有
期徒刑，得併科新臺幣一百萬元以下罰金。
持有第二級毒品純質淨重二十公克以上者，處六月以上五年以下
有期徒刑，得併科新臺幣七十萬元以下罰金。
持有第三級毒品純質淨重二十公克以上者，處三年以下有期徒刑
，得併科新臺幣三十萬元以下罰金。
持有第四級毒品純質淨重二十公克以上者，處一年以下有期徒刑
，得併科新臺幣十萬元以下罰金   。
持有專供製造或施用第一級、第二級毒品之器具者，處一年以下
有期徒刑、拘役或新臺幣一萬元以下罰金。